nb: Produkter inkludert i bilvaskesett: Børste; Bærevesker; Ripeverktøy; Støvbørste; Forlengelsesstang; Slange; Mikrofiberklut; Munnstykke; Nal; Annet
ja: カークリーニングキットアイテム付属: ブラシ; 持ち運び用ケース; 隙間ツール; ダスティングブラシ; 延長パイプ; ホース; マイクロファイバークロス; ノズル; スキージ; その他
vi: Các món đồ trong bộ dụng cụ vệ sinh xe hơi đi kèm: Cọ; Hộp đựng; Đầu hút; Chổi quét bụi; Que nối dài; Vòi; Khăn sợi siêu mịn; Vòi phun; Cây lau kính; Khác
fr: Contenu du kit de nettoyage automobile: Brosse; Pochette de transport; Suceur plat; Brosse à poussière; Baguette d’extension; Tuyau; Chiffon en microfibre; Buse; Raclette-éponge; Autre
sl-SI: Priloženi izdelki kompleta za čiščenje avtomobila: Čopič; Torba za prenašanje; Šoba za težko dostopna mesta; Krtača za prah; Podaljševalna cev; Cev; Krpa iz mikrovlaken; Nozzle; Brisalec za okna; Druga
tr: Araç temizleme kitine dahil olan ürünler: Fırça; Taşıma çantası; Aralık aleti; Toz alma fırçası; Uzatma çubuğu; Hortum; Mikrofiber bez; Püskürtme ucu; Silecek; Diğer
hu: Autótisztító készlet / csomag tartozékai: Kefe; Hordtáska; Réstisztító; Porkefe; Hosszabbító rúd; Tömlő; Mikroszálas kendő; Fúvóka; Ablaklehúzó; Egyéb
sk-SK: Súčasťou balenia je súprava na čistenie auta: Kefa; Puzdro na prenášanie; Štrbinová hubica; Kefa na prach; Predlžovacia tyč; Hadica; Mikrovláknová utierka; Tryska; Stierka; Iné
pt-PT: kit de limpeza de automóveis incluído: Pincel; Caixa de transporte; Bocal para fendas; Escova para o pó; Vara extensora; Mangueira; Pano de microfibra; Bocal; Raspador; Outro
de: Inbegriffene Artikel des Auto-Reinigungssets: Bürste; Transporttasche; Spaltenwerkzeug; Staubpinsel; Verlängerungsstab; Schlauch; Mikrofasertuch; Düse; Abzieher; Sonstiges
it: Articoli inclusi nel kit per la pulizia dell'auto: Pennello; Valigetta; Bocchetta per fessure; Spazzola per spolverare; Prolunga rigida; Tubo flessibile; Panno in microfibra; Ugello; Lavavetri; Altro
cs: Obsah sady na čištění automobilu: Štětec; Kufřík/obal na přenášení; Štěrbinová hubice; Detailingový štětec; Prodlužovací tyč; Hadice; Mikrovláknová utěrka; Tryska; Stěrka; Jiné
pl: Zestaw do czyszczenia samochodu: Szczotka; Torba transportowa; Końcówka szczelinowa; Szczotka do kurzu; Przedłużka; Wąż; Ściereczka z mikrofibry; Dysza; Ściągaczka; Pozostałe
pt-BR: Itens incluídos no kit de limpeza para carro: Pincel; Maleta; Bocal para fendas; Escova para tirar pó; Haste de extensão; Mangueira; Pano de microfibra; Bico; Rodo; Outro
es: Artículos incluidos en el kit de limpieza para automóvil: Pincel; Estuche de transporte; Herramienta para hendiduras; Cepillo para quitar el polvo; Varita de extensión; Manguera; Paño de microfibra; Boquilla; Espátula limpiacristales; Otros
ko: 차량 세차 키트 포함 품목: 브러시; 휴대용 케이스; 틈새 도구; 먼지떨이용 브러시; 길이 연장 손잡이; 호스; 극세사 천; 노즐; 물밀대; 기타
fi: Autonpuhdistussarjan mukana tulevat osat: Harja; Kantokotelo; Rakosuutin; Pölyharja; Jatkovarsi; Letku; Mikrokuituliina; Suutin; Kuivauslasta; Muu
hr-HR: Uključeni proizvodi kompleta za čišćenje automobila: Četka; Torba za nošenje; Alat za pukotine; Četka za prašinu; Produžni štap; Crijevo; Krpa od mikrovlakana; Mlaznica; Gumeni brisač; Ostalo
bg-BG: Включен комплект артикул за почистване на автомобили: Четка; Кутия за пренасяне; Инструмент за цепнатини; Четка за прах; Удължителен прът; Маркуч; Микрофибърна кърпа; Накрайник; Стъклочистачка; Друго
ro-RO: Articole din setul de curățare auto incluse: Perie; Geantă de transport; Accesoriu pentru crăpături; Perie de praf; Tijă de prelungire; Furtun; Lavetă din microfibră; Duză; Racletă; Altele
zh-CN: 包含的汽车清洁套件: 毛刷型; 携带箱; 缝隙工具; 除尘刷; 延长杆; 软管; 超细纤维布; 喷嘴; 刮水器; 其他
th: รายการอุปกรณ์ทำความสะอาดรถยนต์ที่รวมอยู่ในชุด: แปรง; กระเป๋าพกพา; หัวดูดซอกแคบ; แปรงปัดฝุ่น; ไม้ต่อขยาย; สายยาง; ผ้าไมโครไฟเบอร์; หัวฉีด; ยางปาดน้ำ; อื่นๆ
zh-TW: 汽車清潔套裝包含項目: 洗車刷; 收納包; 縫隙工具; 除塵刷; 延長棒; 軟管; 超細纖維布; 噴嘴; 刮水器; 其他
lt-LT: Automobilio valymo rinkinio sudėtis: Šepetėlis; Nešiojamas dėklas; Įrankis plyšiams valyti; Dulkių valymo šepetys; Prailginimo kotas; Žarna; Mikropluošto šluostė; Antgalis; Vandens nubraukimo mentelė; Kita
sv: Delar i bilrengöringskittet som ingår: Borste; Bärfodral; Fogmunstycke; Dammborste; Förlängningsrör; Slang; Mikrofiberduk; Munstycke; Fönsterskrapa; Övrigt
en: Car cleaning kit items included: Brush; Carrying case; Crevice tool; Dusting brush; Extension wand; Hose; Microfiber cloth; Nozzle; Squeegee; Other
da: Bilrengøringssæt medfølger: Børste; Bæretaske; Sprækkeværktøj; Støvbørste; Forlængerstav; Slange; Mikrofiberklud; Dyse; vinduesskraber; Andet
ru: Компоненты набора для чистки автомобиля в комплекте: Щетка; Кейс для переноски; Щелевая насадка; Щетка для удаления пыли; Удлинительная трубка; Шланг; Салфетка из микрофибры; Насадка; Водосгон; Другое
el: Περιλαμβανόμενα είδη κιτ καθαρισμού αυτοκινήτου: Βούρτσα; Θήκη μεταφοράς; Ακροφύσιο για σχισμές; Βούρτσα ξεσκονίσματος; Προέκταση σωλήνα; Εύκαμπτος σωλήνας; Πανί μικροϊνών; Ακροφύσιο; Σπάτουλα νερού; Άλλο
nl: Inbegrepen artikelen autoreinigingsset: Borstel; Draagtas; Kierenzuiger; Stofborstel; Verlengstuk; Slang; Microvezeldoek; Mondstuk; Raamtrekker; Overig